臺灣新竹地方法院刑事判決　　　　　　　 94年度訴字第564號
公　訴　人　臺灣新竹地方法院檢察署檢察官
被　　　告　甲○○原名林建春.
選任辯護人　林思銘律師
　　　　　　劉雅萍律師
上列被告因違反槍砲彈藥刀械管制條例案件，經檢察官提起公訴
（九十四年度偵字第一八四六號），本院判決如下：
    主  文
甲○○未經許可，製造可發射子彈具有殺傷力之改造手槍，處有
期徒刑貳年拾月，併科罰金新臺幣伍萬元，罰金如易服勞役，以
新臺幣玖佰元（即銀元參佰元）折算壹日。扣案之改造手槍壹支
（含彈匣壹個，槍枝管制編號0000000000號），沒收
之。
    事  實
一、甲○○（原名林建春）明知非經主管機關或中央主管機關內
    政部許可，不得製造可發射金屬或子彈具有殺傷力之槍枝，
    且未經許可不得持有具殺傷力之子彈。竟未經許可，基於製
    造具有殺傷力槍枝暨持有子彈之犯意，於民國八十七年六月
    間某日，先在新竹市○○路之某模型玩具店，以新臺幣（下
    同）八千七百元之代價，購得仿ＦＮ廠１９１０型半自動手
    槍製造之金屬玩具手槍一支及子彈六顆後，於同年十一、十
    二月間，將該槍枝攜至其當時所任職、位於新竹科學工業園
    區之佳茂精工股份有限公司內，以公司所有之車床、電鑽、
    螺絲釘等工具，將上開原來玩具手槍金屬槍管內之阻鐵拆除
    ，而使槍管貫通之方式，將上開原不具殺傷力之玩具手槍改
    造為可供發射子彈而具有殺傷力之仿ＦＮ廠１９１０型半自
    動改造手槍（槍枝管制編號：0000000000號）。
    嗣於九十四年四月三日下午四時三十分許，甲○○為向友人
    炫耀，遂將上開槍枝、子彈一顆攜至劉鈺志位於新竹縣竹東
    鎮○○里○○路二三一號一樓住處客廳，因退彈匣時不慎槍
    枝走火，而擊中在場之彭金順，致彭金順受有傷害（傷害部
    分業據彭金順撤回告訴，檢察官為不起訴處分在案），而經
    警於同日晚上十一時三十分許，經甲○○同意搜索其位於新
    竹縣竹東鎮頭重里四鄰頭重十二號住處，而扣得上開槍枝一
    支、改造子彈一顆、彈殼四顆（其中三顆為甲○○先前於不
    詳時間試射後所留下，另一顆係在劉鈺志住處查扣，均不具
    殺傷力），自彭金順體內取出彈頭一顆（因射擊後已不具殺
    傷力），始悉上情。
二、案經新竹縣警察局竹東分局報告臺灣新竹地方法院檢察署檢
    察官偵查起訴。
    理  由
一、認定犯罪事實所憑之證據及理由：
（一）被告甲○○分別於警局詢問時、檢察官偵查中、以及本院
      準備程序、審理程序訊問時，坦白承認持電鑽、螺絲釘等
      工具將槍管內之阻鐵拔出，貫通槍管而製造上開具殺傷力
      之槍枝之事實。
（二）馬偕紀念醫院新竹分院診斷證明書一件，被害人彭金順因
      遭被告所持之上開槍枝誤傷而受有傷害，並因此證明槍枝
      內之子彈係具有殺傷力之事實。
（三）扣案之改造手槍一支（槍枝管制編號000000000
      0號），經送鑑驗結果認係仿ＦＮ廠１９１０型半自動手
      槍製造之金屬玩具手槍換裝土造金屬槍管改造而成之改造
      手槍，機械性能良好，可擊發適用子彈，認具殺傷力等情
      ，有內政部警政署刑事警察局九十四年五月十三日刑鑑字
      第○九四○○五六六六九號槍彈鑑定書一份在卷可證。
（四）新竹縣警察局竹東分局搜索、扣押筆錄一件暨查獲現場照
      片十三紙附卷可參。
（五）綜上，被告之自白確與事實相符，而得作為判決基礎，是
      被告持有子彈、製造槍枝之犯行明確，應依法論科。
二、論罪科刑之理由：
（一）關於被告製造具殺傷力之改造槍枝部分，查被告甲○○於
      八十七年十一、二月間製造上開槍枝之行為當時，槍砲彈
      藥刀械管制條例（即八十六年十一月二十四日修正公布）
      第十一條第一項規定處罰之未經許可製造其他可發射金屬
      或子彈具有殺傷力之各式槍砲罪，其法定刑為「五年以上
      有期徒刑，併科新臺幣一千萬元以下罰金」，其後該條例
      雖歷經八十九年七月五日、九十年十一月十四日、九十三
      年六月二日多次修正，然上開罪之法定刑均相同，而最近
      修正日為九十四年一月二十六日，經總統公布（同日實施
      ）刪除第十一條，並修正第八條，亦即將修正前第十一條
      第一項規定處罰之未經許可製造其他可發射金屬或子彈具
      有殺傷力之各式槍砲罪，移入修正後第八條第一項，並將
      法定刑由「五年以上有期徒刑，併科新臺幣一千萬元以下
      罰金」，提高為「處無期徒刑或五年以上有期徒刑，併科
      新臺幣一千萬元以下罰金」，經比較被告行為時法與修正
      後之新法結果，以行為時之槍砲彈藥刀械管制條例第十一
      條第一項之規定，有利於被告，故依刑法第二條第一項後
      段之規定，應適用被告上揭行為時之該條例第十一條第一
      項之規定論處。
（二）關於被告未經許可持有子彈部分（經公訴人於本院審理時
      追加起訴），查持有子彈之行為係繼續犯，一經持有子彈
      ，犯罪即告成立，但持有行為之完成，需至行為終了時為
      止；而刑法第二條所稱之「行為後」係指犯罪後行為終了
      之後而言。本件被告持有子彈之行為，係於八十七年六月
      間某日起至九十四年四月三日下午四時三十分許因槍枝走
      火誤傷彭金順時止，其持有繼續行為終了時，係在九十四
      年一月二十六日之新法修正公布之後，自無新舊法比較之
      問題，故其持有子彈之行為，應依現行槍砲彈藥刀械管制
      條例第十二條第四項之未經許可持有子彈罪論處。
（三）又被告係同時購入上開槍枝及子彈，初始係基於一個持有
      槍彈之犯意持有之，雖槍枝部分嗣另經被告改造，而應論
      處上開製造其他可發射金屬或子彈具有殺傷力之各式槍砲
      罪，然被告本質上仍有持有槍枝行為，只是為高度之製造
      行為所吸收，不另論罪。故本院認為被告所犯上揭槍砲彈
      藥刀械管制條例第十一條第一項之未經許可製造其他可發
      射子彈具有殺傷力之槍砲罪及現行之同條例第十二條第四
      項之未經許可持有子彈罪，應依刑法第五十五條想像競合
      犯之規定，從一較重之未經許可製造其他可發射子彈具有
      殺傷力之改造手槍罪論處。
（四）被告於犯本案之罪當時，素行尚佳，其雖於八十九年間曾
      因交通案件經本院以過失傷害罪判處有期徒刑五月確定在
      案，然該案係發生於本案之後，並不構成累犯，其雖因好
      奇心使然，購買槍彈並將槍枝槍管內之阻鐵拆除而製造具
      殺傷力之槍枝，然製造完成後其並未持以犯罪，而是於放
      置在家中逾七年後，一時興起向朋友炫耀之心，而將槍彈
      持往其表弟劉鈺志家中，卻因不諳槍枝操作方式而致槍枝
      走火誤傷彭金順，並因而遭警查獲其製造、持有槍彈之犯
      行，被告於行為後坦承犯行，對於製造槍枝之過程毫無隱
      瞞，深具悔意，與被害人彭金順達成和解，並已賠償彭金
      順一百三十萬元，被告傷害部分因取得彭金順之原諒，於
      偵查中撤回告訴，經檢察官不起訴在案，其製造、持有槍
      彈之動機單純，惟本案法定刑度甚重，其犯罪情狀顯有可
      憫恕之情，本院認如科以法定最低刑度仍嫌過重，爰依刑
      法第五十九條之規定，酌量減輕其刑。
（五）爰審酌被告犯罪之動機、目的及其製造槍彈之方式，持有
      槍彈之數量不多，對人身安全及社會治安所造成之潛在危
      害、兼衡被告之智識程度、犯後坦承犯行，態度良好等一
      切情狀，量處如主文所示之刑及併科罰金，並就罰金部分
      諭知易服勞役之折算標準。
（六）扣押在案之改造手槍一枝（含彈匣一個，槍枝管制編號0
      000000000號），為違禁物，應依刑法第三十八
      條第一項第一款之規定，宣告沒收。至扣押在案之改造子
      彈一顆，經試射結果，無法擊發，認不具殺傷力；彈殼四
      顆，係土造金屬空彈殼，亦不具殺傷力；另彈頭一顆，係
      由彭金順體內取出，為土造金屬彈頭，雖造成彭金順受傷
      ，可認有殺傷力，但嗣因射擊完畢而不具殺傷力，均不併
      予宣告沒收。
三、適用法律：
（一）刑事訴訟法第二百九十九條第一項前段。
（二）八十六年十一月二十四日修正公布之槍砲彈藥刀械管制條
      例第十一條第一項、現行槍砲彈藥刀械管制條例第十二條
      第四項。
（三）刑法第二條第一項後段、第十一條前段、第五十五條、第
      五十九條、第四十二條第二項、第三十八條第一項第一款
      。
（四）罰金罰鍰提高標準條例第二條。
（五）現行法規所定貨幣單位折算新臺幣條例第二條。
本案經檢察官傅伊君到庭執行職務。
中　　華　　民　　國　　94　　年　　10　　月　　26　　日
                  刑事第六庭審判長法  官   遲中慧
                                  法  官   林昌義
                                  法  官   魏瑞紅
以上正本證明與原本無異。
如不服本判決，應於判決送達後10日內向本院提出上訴狀 (應附
繕本 )，上訴於臺灣高等法院。
中　　華　　民　　國　　94　　年　　10　　月　　26　　日
                                  書記官   吳月華
附錄本案論罪科刑法條全文：
修正前槍砲彈藥刀械管制條例第11條第1項：
未經許可，製造、販賣或運輸第4條第1項第1款所稱其他可發射
金屬或子彈具有殺傷力之各式槍砲者，處5年以上有期徒刑，併
科新臺幣1,000萬元以下罰金。
槍砲彈藥刀械管制條例第12條第4項：
未經許可，持有、寄藏或意圖販賣而陳列子彈者，處5年以下有
期徒刑，併科新台幣300萬元以下罰金。
